臺灣板橋地方法院民事判決　　　　　　 95年度簡上字第195號
上　訴　人　丙○○
訴訟代理人　孫隆賢律師
被上訴人　　友力房屋仲介有限公司
法定代理人　丁○○
訴訟代理人　毛國樑律師
　　　　　　甲○○
複代理人　　陳佳雯律師
上列當事人間請求給付報酬事件，上訴人對於中華民國95年8月2
3 日本院三重簡易庭94年度重簡字第1933號第一審判決提起上訴
，經本院於96年5月15日言詞辯論終結，判決如下：
    主  文
上訴駁回。
第二審訴訟費用由上訴人負擔。
    事實及理由
一、被上訴人起訴主張：被上訴人於民國（下同）94年3 月23日
    接受上訴人委託代為銷售其所有座落於臺北縣蘆洲市○○路
    263 巷11號6 樓房地（下稱系爭房地），雙方並訂有委託銷
    售契約書，被上訴人之服務報酬依約為成交價之4%計算。上
    訴人嗣於94年6 月26日簽立契約內容變更同意書，將委託銷
    售期間延長至94年9 月25日，經被上訴人覓得買主即訴外人
    乙○○於94年7 月9 日出價新臺幣（下同）6,000,000 元並
    簽立有停止條件定金委託書，經被上訴人轉告上訴人於94年
    7 月12日獲其同意，簽認於該定金委託書上，並約定簽約期
    日為7 日內。詎嗣後上訴人未依約前來，被上訴人遂以存證
    信函通知上訴人，請其出面辦理簽定書面契約手續，但上訴
    人仍未出面，是上訴人顯已違約，依契約書第5 條第2 項第
    3 款約定應給付被上訴人實際成交總價6,000,000 元之4%服
    務報酬及2%之違約金，合計為360,000 元，為此依居間之法
    律關係訴請上訴人給付報酬360,000 元及自起訴狀繕本送達
    翌日起至清償日止，按年息5%計算之利息。原審判決：（一
    ）上訴人應給付被上訴人180,000 元及自94年11月15日起至
    清償日止，按年息5%計算之利息。（二）被上訴人其餘之訴
    駁回。（三）本判決得假執行。但上訴人如於假執行程序實
    施前以180,000 元供擔保，得免為假執行。上訴人則就其敗
    訴部分提起上訴，而被上訴人就敗訴部分未聲明不服而告確
    定。併為答辯聲明：上訴駁回。
二、上訴人則以：
（一）緣94年3 月間上訴人經由好友戊○○小姐之介紹，委託被
      上訴人居間銷售系爭房地，約定委託售價為6,800,000 元
      ，銷售期間自94年3 月23日起至94年6 月25日止，並由好
      友即任職於被上訴人公司之經記營業員戊○○負責處理本
      件居間銷售事宜，而於委託銷售期限屆滿後，戊○○要求
      延長銷售期限3 個月，至94年9 月25日止，並要求上訴人
      將委託售價降為6,600,000 元。又兩造於94年6 月26日簽
      定契約內容變更同意書後，嗣於同年7 月11日，被上訴人
      之經記營業員戊○○竟向上訴人詐稱上開契約變更同意書
      內載之委託售價過高，乃要求上訴人同意將委託售價降為
      5,980,000 元，因當時上訴人與戊○○為好友關係不疑有
      詐，遂同意變更並於契約內容變更同意書上簽名。嗣於次
      日即7 月12日夜間，戊○○又進一步持空白之附停止條件
      定金委託書要求上訴人於賣方欄簽章，且向上訴人詐稱若
      不簽章則將負違約責任，而需給付違約金等費用400,000
      元，上訴人因一時害怕且根本未想到戊○○會害好朋友，
      乃一時陷於錯誤誤信其言而於其上簽章，惟於上訴人簽章
      後，因該附停止條件定金委託書之內容仍為空白，因此戊○○並未交付正本或影本予上訴人，而係於7 月21日被告
      前往被上訴人公司簽約時，始取得該附停止條件定金委託
      書之影本。
（二）又94年7 月21日上訴人受被上訴人公司之通知前往簽約時
      ，於簽約當場始發現被上訴人公司早於7 月9 日即與買主
      乙○○簽定確認書並收取買主交付之定金50,000元，惟戊○○不僅刻意隱瞞被上訴人公司已找到買主之事實，卻反
      於7 月11日以詐欺手段要求上訴人降低委託售價至5,980,
      00 0元，並進一步於7 月12日再以詐欺之手段要求上訴人
      於空白之附停止條件定金委託書上簽章，且完全未將定金
      50,000元交付予上訴人，迄至7 月21 日 上訴人始發現遭
      戊○○詐騙之真相。而上訴人於發現受詐騙簽定附停止條
      件定金委託書後，即於同年7 月26 日 委請律師具函通知
      買主乙○○撤銷上訴人於7 月12日簽定之附停止條件定金
      委託書之意見表示，並具函通知被上訴人公司解除兩造間
      之委託銷售房地居間契約之法律關係，是兩造間之居間契
      約業已消滅，被上訴人公司自無請求居間報酬之餘地。再
      被上訴人公司負責處理本件居間銷售案之經紀營業員戊○○除有詐欺上訴人之事實外，被上訴人公司並有違反如下
      所述之雙方專任委託銷售契約書第3 條約定之義務：
  １、按「乙方（指被上訴人公司）於簽約前應據實提供其近3
      個月之成交行情，供甲方（指上訴人）訂定售價之參考，
      如有隱匿不實，應負賠償責任」（第3 條第2 項約定），
      惟查被上訴人公司及戊○○亦完全未提供近3 個月之成交
      行情予上訴人。
  ２、次按「乙方在簽約本契約後應製作不動產說明書並經乙方
      之經紀人簽章後提供甲方簽章確認，並將副本交甲方留存
      。」（第3 條第4 項約定），惟查被上訴人公司及戊○○
      並未製作提供不動產說明書與上訴人簽章確認並留存。
  ３、再按「乙方之經紀人員並負有誠實告知買方之義務，如有
      隱瞞不實，乙方與其經紀人員應連帶負一切法律責任，其
      因而生損害於甲方者，乙方應負賠償責任。」（第3條第4
      項後段約定），惟查被上訴人公司及戊○○並未據實告知
      買主乙○○上訴人之委託銷售不動產價格為6,600,000 元
      。
  ４、末按「如買方簽立附停止條件定金委託書，乙方應於24小
      時內將該委託書轉交甲方，不得隱瞞或扣留，如買方同時
      交付附停止條件定金者，除有第貳部份第6條第2項之情形
      外，應一併轉交之。」（第3條第5項約定），惟查本件買
      主乙○○係於7月9日簽定「附停止條件定金委託書」並同
      時交付被上訴人公司50,000元定金，惟被上訴人公司及戊○○卻故意隱瞞不告知上訴人，且完全未於24小時內將買
      主簽定之「附停止條件定金委託書」及50,000元定金轉交
      予上訴人，迄至7 月21日上訴人前往簽約時始取得該份買
      主簽定之委託書影本，惟被上訴人公司及戊○○始終未將
      定金50,000元交付，又上訴人曾於7 月15日以存證信函通
      知被上訴人公司告知戊○○並未轉交上訴人定金50,000元
      之事實。
（五）本件被上訴人並無請求上訴人給付居間報酬之權利存在：
      按「居間人關於訂約事項，應就其所知據實報告於各當事
      人」，又「居間人違反其對於委託人之義務而為利於委託
      人之相對人之行為，或違反誠實及信用方法，由相對人收
      受利益者，不得向委託人請求報酬及償還費用。」，民法
      第567 條第1 項前段及第571 條分別定有明文。查本件被
      上訴人之經紀營業員戊○○於居間辦理上訴人委託其出售
      房地事宜時，除有違反如上所述契約書第3 條第2 、4 、
      5 項規定之據實報告義務外，並於明知上訴人於6 月26日
      至9 月25日委託銷售期間之委託售價為6,600,000 元之情
      況下，為使買主乙○○以遠低於6,600,000 元之有利價格
      買受，除故意隱瞞上訴人其已於7 月9 日找到買主之事實
      ，並於7 月11日以詐騙手段使上訴人同意降低委託售價至
      5,980,000 元，嗣於7 月12日又以詐騙手段使上訴人於空
      白支付停止條件定金委託書上簽章，且始終未將定金50,0
      00元交付予上訴人，本件被上訴人公司顯然違反對於上訴
      人應負之忠實辦理義務，自不得向上訴人請求報酬，原審
      判決未能詳究事實，逕論上訴人之抗辯不可採，實有違誤
      ，難令人甘服等語，資為抗辯。併為上訴聲明：１、原判
      決不利於上訴人部分廢棄。２、上開廢棄部分，被上訴人
      在第一審之訴及假執行之聲請均駁回。
三、兩造不爭執之事實：
 (一)被上訴人於94年3 月23日與上訴人簽訂系爭不動產專任委
     託銷售契約書。上訴人嗣於94年6 月26日簽立契約內容變
     更同意書，將委託銷售期間延長至94年9 月25日。
 (二)上訴人於94年7 月12日於附停止條件定金委毛書上簽章，
     惟上訴人嗣後不願與訴外人即買主乙○○簽約。
四、本院之判斷：
 (一)本件被上訴人主張兩造間簽訂有委託銷售契約書（即居間
     契約書）及變更同意書，上訴人委託被上訴人銷售系爭房
     地，被上訴人已覓得買主，詎上訴人反悔拒不簽約，依契
     約書第5 條第2 項第3 款約定，上訴人應給付被上訴人實
     際成交總價6,000,000 元之4%服務報酬及2%之違約金，合
     計為360,000 元；惟上訴人則以：被上訴人之營業員戊○○違反契約書第3 條第2 、4 、5 項規定之據實報告義務
     外，並於明知上訴人之委託售價為6,600,000 元之情況下
     ，為使訴外人即買主乙○○以遠低於6,600,000 元之有利
     價格買受，除故意隱瞞上訴人其已於7 月9 日找到買主之
     事實，並於7 月11日以詐騙手段使上訴人同意降低委託售
     價至5,980,000 元，嗣於7 月12日又以詐騙手段使上訴人
     於空白支付停止條件定金委託書上簽章，且未將定金50,00
     0 元交付予上訴人，被上訴人顯然違反對於上訴人應負之
     忠實辦理義務，上訴人已合法解除兩造間之居間契約，是
     被上訴人自無請求上訴人給付報酬之權利存在等語。經查
     ：本件兩造爭執之要點，即在於被上訴人是否有違反其對
     於委託人之義務？被上訴人是否有以隱瞞找到買主之事實
     ，並以詐欺之方式使上訴人降低售價簽訂契約？及上訴人
     是否有權解除系爭居間契約？以下分述之：
 (二)又兩造間確實已達成以5,980,000 元為委託銷售價格之合
     意。次查；上訴人原係以6,800,000 元委託被上訴人居間
     銷售系爭房地，銷售期間自94年3 月23日起至94年6 月25
     日止，而於委託銷售期限屆滿後，被上訴人要求延長銷售
     期限3 個月，至94年9 月25日止，並要求上訴人將委託售
     價降為6,600,000 元，此等事實有兩造不爭執之專任委託
     銷售契約書（94年3 月23日）、委託銷售契約內容變更同
     意書（94年6 月26日）可證，惟被上訴人主張上訴人於同
     意將系爭房地委託價格調以5,980,000 元，並簽有變更同
     意書後，而被上訴人於94年7 月9 日覓得買主乙○○先生
     ，上訴人竟拒不簽約，事後亦拒不給付依成交價計算之報
     酬。上訴人則辯以：同年7 月11日，被上訴人之營業員戊○○竟向上訴人詐稱上開契約變更同意書內載之委託售價
     過高，乃要求上訴人同意將委託售價降為5,980,000 元，
     因當時上訴人與戊○○為好友關係不疑有詐，遂同意變更
     並於契約內容變更同意書上簽名云云，據此上訴人認為被
     上訴人係為買主乙○○之利益，進而詐騙上訴人使上訴人
     於變更同意書上簽名，已違反民法第571 條關於居間人應
     負之義務，並解除雙方間之居間契約，是上訴人自無庸給
     付原告報酬云云。惟查：本件被上訴人因系爭房地委託售
     價過高，乃與上訴人協商降低售價等事實，本為通常經濟
     交易社會裡買賣房屋過程中議價協商之正常過程，上訴人
     若不同意自可不予同意，今上訴人雖辯稱被上訴人係為買
     主之利益詐騙上訴人，致上訴人同意變更售價云云，然此
     為被上訴人所否認。復查；上訴人於委託銷售期間之94年6
     月26日，曾簽訂「契約內容變更同意書」，該契約內容就
     「委託價格」之調整及「期間」之延長，均有明確之約定
     ，足見上訴人確實瞭解並同意調降委託售價，而對於相同
     內容、於94年7 月11日簽訂之「契約內容變更同意書」，
     上訴人竟執此抗辯係受詐騙所簽訂云云，然以前後兩份變
     更同意書契約之內容均相同，並未有其他增添之條款，上
     訴人既瞭解該變更同意書之意義，且同意以該價格委託原
     告銷售，則何以有證據證明其有受詐騙之事實？又該7 月
     11日簽訂之「變更同意書」中尚另附加「以上總價屋主支
     付中信房屋集賢店總價3 ％服務費」字樣，益足徵兩造對
     於系爭房地之銷售價格以及服務費計算方式，確以達成變
     更之合意，而上訴人抗辯被上訴人以詐騙之方式使其降低
     價格云云，自無所據。
 (三)另上訴人抗辯被上訴人早於94年7 月9 日即已覓得買主，
     卻遲至94年7 月12日始將附停止條件定金委託書拿給上訴
     人，可見有違反契約中第3 條第5 款關於「如買方簽立附
     停止條件定金委託書，乙方應於24小時內將該委託書轉交
     甲方，不得隱瞞或扣留，如買方同時交付附停止條件定金
     者，除有第貳部份第6 條第2 項之情形外，應一併轉交之
     。」等義務云云。惟查，被上訴人主張於94年7 月9 日尋
     得買主乙○○先生，於簽訂確認書、收受50,000 元訂金後
     ，在7 月10日即已找過上訴人，惟因無法聯絡上上訴人，
     始至7 月11日聯絡上訴人等情，業據證人即營業員戊○○
     證稱：「買主有來表示要以六百萬元買，我想要協調，但
     是找不到林小姐。我假日沒有找到她，禮拜一才找到她，
     我告訴她有人出六百，我告訴她仲介費是百分之三。她要
     實拿五百八十萬，所以才在契約變更書上寫五百九十八萬
     ，後來是六百萬成交。她後來簽了委託書的第二天就反悔
     了。」（見原審卷第59頁），復於本院證稱：「我在95年
     7月9日晚上去找上訴人三趟都找不到上訴人，我就請管理
     員轉述我有急事找丙○○，當時是星期六、日，我兩天打
     上訴人手機都打不通，直到星期一我才打到她的工作地點
     找到丙○○，當時丙○○告訴我她有去榮總附近看房屋，
     我就陪她去看，回來後我告訴她房屋有人出價，問她多少
     錢要賣，他說他要實拿五百八十萬元，我當時告訴他有人
     出價六百萬元要買你的房屋，我當時告訴他我的服務費只
     拿百分之三，這樣他還可以多拿二萬元。我是星期二（94
     年7 月12日）的時候拿給她簽名，因94年7 月11日乙○○
     所簽委託書保管在店長那裡我拿不到，所以在找丙○○時
     有請他簽契約變更同意書，直到星期二才請他在委託書上
     簽名」（見本院卷所附96年3 月20日準備程序筆錄），又
     依契約第3 條第5 款但書規定「但因甲方（即指上訴人）
     之事由致無法送達者，不在此限」。是以上訴人抗辯被上
     訴人未於24小時內將委託書轉交上訴人云云，依上開所述
     ，自不可歸責於被上訴人。況上訴人亦不否認被上訴人於
     隔日7 月11日已連絡上上訴人，被上訴人自無違反契約義
     務之情事。又縱上訴人因此遲延得知系爭房地已覓得買主
     之事實，僅隔一天之時間，該交易條件並未有所變動，況
     上訴人亦於7 月12日即簽訂「確認書」及「附停止條件訂
     金委託書」，同意以6000,000元成交。足見上訴人據此主
     張被上訴人違反契約義務、並主張解除兩造之居間契約云
     云，亦無所據。
 (四)至上訴人抗辯被上訴人未將委託書交付予上訴人、卻要求
     先簽訂契約變更同意書，而認被上訴人有隱瞞之情事云云
     ；然查：上訴人確實已於同年7 月12日簽訂「確認書」及
     「附停止條件訂金委託書，其上確實載明「出售價格調整
     為陸佰萬元」，並有上訴人簽字蓋章為證，雖上訴人抗辯
     簽訂當時是空白的云云，惟證人即買受人乙○○證稱：「
     我有去看過房子，決定要買，當時我開價600 萬元要買，
     當時仲介告訴我先寫要約書，我給他現金5萬元，希望他用
     600 萬元去談這棟房子」（見原審卷第86頁）。又於本院
     準備程序時經本院以中信房屋確認書及附停止條件訂金委
     託書上之簽名是否你本人所簽署（提示原審卷第11頁及52
     頁，而證人乙○○證稱：「是我本人簽的沒有錯，我簽署
     時整份是空白的文件，當時上面並沒有丙○○的簽名，當
     時委託的價格六百萬元，是我要求黃仁川幫我向屋主談買
     受之價格，是我寫上去的，另上訴人訴訟代理人問：附條
     件買賣契約書上的六百萬元是否你寫上去的？證人答：除
     了簽名外，六百萬元的價格原本我要寫上去，但黃仁川說
     我寫的比較慢由他幫我寫上去，我確認沒有問題，才在確
     認書及附停止條件定金委託書上簽名。之前黃仁川告訴我
     說屋主要將房屋賣給我，要我到他們公司簽名，我到場後
     才碰到屋主，仲介公司才將附條件定金委託書給我看，我
     才看到賣方丙○○在這份委託書上簽名，同意以六百萬元
     賣給我」（見本院卷所附96年3 月20日準備程序筆錄）。
     亦即買受人乙○○確實有簽訂確認書（編號Ｒ0000000），
     而此同一份確認書嗣後再由上訴人填寫，足見被上訴人確
     實已將買受人之出價告知上訴人，上訴人願意並接受，方
     會在前揭「確認書」及「附停止條件訂金委託書」上簽名
     。故上訴人抗辯簽名時該確認書是空白的云云，顯與事實
     不符。又上訴人復抗辯被上訴人有隱瞞事實、未據實告知7
     月9 日已找到買主，且買價為6,000,000 元之事實，而認
     被上訴人違反忠實義務而有利於買主及被上訴人，不利於
     上訴人云云，顯然無據。然被上訴人於7 月11日拿變更同
     意書予上訴人時，上訴人對於是否變更售價，自有選擇同
     意與否之權利，上訴人若覺得售價太低即可不予同意，惟
     上訴人並未反對變更售價，並於該變更同意書上簽名，自
     可認為其有變更售價之合意；又再據證人即買受人乙○○
     之證述「‧‧‧屋主（即上訴人）一直懷疑我跟被上訴人
     公司串通，我有表示誠意，他表示價格太低不願意賣，願
     意跟我私下談，不要透過仲介公司，我不同意，因為我跟
     仲介有簽合約，簽確認書到正式簽約不超過一個禮拜‧‧
     ‧」（見原審卷第86頁），益證被上訴人確已完成其居間
     之任務，而上訴人僅係不想透過被上訴人與買受人成立買
     賣契約，但仍有以變更後之價格與證人成立買賣契約之意
     思。是以上訴人之抗辯洵屬無據。
 (五)再上訴人以原告違反提供3個月內之成交行情、未製作提供
     不動產說明書等義務云云，惟查：系爭委託契約簽訂之最
     初時間為94年3 月23日，證人即被上訴人公司之受僱人戊○○表示有以口頭方式向上訴人陳報成交行情，而依兩造
     之契約第3 條第2 款規定，被上訴人提供該資料，係為供
     上訴人訂定售價之參考。況兩造之委託期間長達3 個月，
     房價隨市場經濟波動，亦為交易之常態，而被上訴人是否
     提供行情價，並非本件委託居間契約之主要義務，上訴人
     仍可依其意願，自行訂定售價。又不動產說明書依其上之
     記載係對於買方欲瞭解所購買之房屋較為重要，而賣方對
     於其所有之房屋自應較仲介人員更為瞭解。再者上訴人亦
     未舉證證明因被上訴人未提供成交行情價格而導致上訴人
     受損之事實，其以此抗辯被上訴人違反居間契約之義務，
     即無所據。再上訴人亦非據此為由拒絕與被上訴人所代為
     覓得之買主簽訂契約，是核其抗辯，顯不足採。
 (六)按居間人以契約因其報告或媒介而成立者為限，得請求報
     酬，民法第568 條定有明文。又媒介居間人固以契約因其
     媒介成立時為限，始得請求報酬，但委託人為避免報酬之
     支付，故意拒絕訂立該媒介就緒之契約，而再由自己與相
     對人訂立同一內容之契約者，依誠實信用原則，仍應支付
     報酬。又委託人雖得隨時終止居間契約，然契約之終止，
     究不應加以使居間人喪失報酬請求權為目的而為之，否則
     仍應支付報酬（最高法院58年台上字第2929號判例可資參
     照）。本件上訴人並未提出證據證明被上訴人有何詐欺之
     事實，復未提出其他證據證明被上訴人確係意圖為買主之
     利益而詐騙上訴人，抑或違反據實告知之義務，或是被上
     訴人有違反委託人義務而利於委託人相對人之行為，其抗
     辯即不足採，上訴人據以主張解除居間契約，即無理由。
     本件被上訴人既已完成居間之義務，依約請求服務之報酬
     ，為有理由，應予准許。又約定之報酬，較居間人所認勞
     務之價值，為數過鉅失其公平時，法院得因報酬給付義務
     人之請求酌減之，民法第572 條定有明文。本條規定之意
     旨，即以居間人之報酬數額，雖得由立約當事人自由約定
     ，然居間人所受之報酬額，必須與其所任勞務之價值相當
     ，方為公允。又本件兩造簽訂之「專任委託銷售契約書」
     第5 條第3 款固約定，甲方（即上訴人）拒絕與成交之買
     方簽訂買賣契約者，應給付被上訴人實際成交總價之4%計
     算之服務報酬及2%計算之違約金。然查本件被上訴人為上
     訴人辦理系爭房地之銷售事宜，固有勞務之付出，然畢竟
     未完成系爭買賣，且兩造曾經在契約變更同意書上合意以
     「以上總價屋主支付中信房屋集賢店總價3%服務費」計算
     服務費。足見被上訴人亦曾考慮酌減收取服務費。爰斟酌
     系爭房地預計成交之價格，以及被上訴人為此居間業務付
     出之勞力、時間、成本，以及被上訴人並未因此遭受賠償
     買受人之損失等因素，認本件被上訴人得請求之報酬額與
     違約金，分別以預計成交價之1%及2%為適當。
 (七)綜上所述，本件被上訴人主張上訴人違反專任委託銷售契
     約之情形，依法得請求上訴人給付報酬為可採，上訴人所
     辯均為無可取。從而，被上訴人本於上開契約之法律關係
     ，請求上訴人給付服務報酬暨違約金損害，合計180,000元
     元（計算式：6,000,000 元×1%（報酬）＋6,000,000 元
     ×2%（違約金）＝180,000 元）部分，為有理由，應予准
     許，逾此所為請求，為無理由，應予駁回。又就第427 條
     條第1 項至第4 項訴訟適用簡易程序所為被告（即本件上
     訴人）敗訴之判決，應依職權宣告假執行；法院得依聲請
     或職權宣告被告（即本件上訴人）預供擔保而免為假執行
     ，民事訴訟法第389 條第1 項第3 款、第392 條第2 項分
     別定有明文。是則原審判命上訴人給付180,000 元，並加
     計法定遲延利息，而駁回被上訴人其餘之訴，並依職權就
     上訴人敗訴部分宣告假執行，及依聲請宣告上訴人得預供
     擔保免為假執行，並駁回被上訴人其餘假執行之聲請，於
     法均無違誤。上訴意旨指摘原判決此部分不當，求予廢棄
     改判，為無理由，應予駁回其上訴。
五、兩造其餘陳述及所提證據，或於判決之結果無影響，或於本
    案之爭點無涉，自不須逐一斟酌，併此敘明。
五、結論：本件上訴為無理由，依民事訴訟法第436 條之1 第3
    項、第449 條第1 項、第78條，判決如主文。
中　　華　　民　　國　　96　　年　　5 　　月　　29　　日
                  民事第二庭  審判長法　官　梁 宏 哲
                                    法　官　連 士 綱
                                    法　官　潘 長 生
以上正本證明與原本無異。
不得上訴。
中　　華　　民　　國　　96　　年　　6 　　月　　 5　　日
                                    書記官　許 清 琳
